【裁判字號】    90,易,1549
【裁判日期】    900607
【裁判案由】    賭博
【裁判全文】
臺灣高雄地方法院刑事判決                          九十年度易字第一五四九號
    公  訴  人  臺灣高雄地方法院檢察署檢察官
    被      告  乙○○
右列被告等因賭博案件，經檢察官提起公訴（九十年度偵字第五八三三號），本院判
決如左：
    主  文
乙○○在公眾得出入之場所賭博財物，處罰金壹仟元，如易服勞役，以佰元折算壹
日。扣案之新台幣貳萬捌仟貳佰元、象棋（拾貳支棋）壹組、四色牌（拾貳支）伍拾
組、押板壹面、押寶鐵盒壹個、黑袋壹只，均沒收。
    事  實
一、乙○○於民國九十年二月二十一日零時三十分許，在高雄縣大樹鄉龍目村袓師府
    後方（高雄縣大樹鄉○○段九０五號土地）以石棉瓦搭建之開放式工寮之公眾得
    出入場所，與年籍姓名不詳之二、三十人，以輪流做，象棋、四色牌為賭具，每
    次押注新台幣（下同）二百元或三百元，押中者可得押注金額十倍之賭金，不中
    則由莊家沒入賭金之方式賭博財物。旋於同日零時五十分許，為警場查獲，並扣
    得賭資二萬八千二百元、賭博器具象棋（十二支棋）一組、四色牌（十二支）五
    十組（起訴書誤載為一疊）、押板一面、押寶鐵盒一個、黑袋一只。
二、案經高雄縣警察局仁武分局報請台灣高雄地方法院檢察署檢察官偵查起訴。
    理  由
一、訊據被告乙○○矢口否認有賭博犯行，辯稱：「伊當天去祖師府後面是要賭博，
    但還沒有開始賭，就被警察抓到」云云。惟查，本件賭博場所為高雄縣大樹鄉龍
    目村袓師府後方（高雄縣大樹鄉○○段九０五號土地）以石棉瓦搭建之開放式工
    寮，案發當時約有二、三十人在現場賭博，但經警圍捕，僅查獲被告及訴外人甲
    ○○、吳三旗（李、吳二人業經檢察官為不起訴處分確定），此業據證人即至現
    場執行職務之高雄縣警察局仁武分局員警劉旗祥於九十年五月二十二日到庭證述
    明確，並有現場相片多幀在卷可憑，足認該處所為公眾得出入之場所，又被告於
    為警查獲後，在高雄縣警察局仁武分局、大樹派出所二次接受訊問，均坦承有參
    與賭博，並就賭博之方法、押中之倍數詳為供述，復參酌員警劉旗祥證述：「當
    天乙○○是逃跑後被抓到，並不是在現場沒有跑，才會被抓到」等語，顯見被告
    其後於偵、審中翻異前供，為圖卸刑責之詞，不足採信。此外復有賭資二萬八千
    二百元、賭博器具象棋（十二支棋）一組、四色牌（十二支）五十組（起訴書誤
    載為一疊）、押板一面、押寶鐵盒一個、黑袋一只扣案可資佐證，事證明確，被
    告犯行洵堪認定。
二、核被告所為，係犯刑法第二百六十六條第一項前段之普通賭博罪。爰審酌被告未
    能從事正當娛樂，參與賭博敗壞社會風氣，惟犯罪情節尚屬輕微等一切情狀，量
    處如主文所示之刑，並諭知易服勞役之折算標準。扣案之二萬八千二百元、象棋
    （十二支棋）一組、四色牌（十二支）五十組、押板一面、押寶鐵盒一個、黑袋
    一只，為當場賭博之財物及器具，業經被告供明在卷，應依刑法第二百六十六條
    第二項之規定宣告沒收。另扣案無線電通話機一支，被告否認為其所有，復無證
    據足資證明為供賭博犯罪之器具，自不予宣告沒收，附此敘明。
據上論斷，應依刑事訴訟法第二百九十九條第一項前段，刑法第二百六十六條第一項
前段、第二項、第四十二條第二項，罰金罰鍰提高標準條例第一條前段、第二條，判
決如主文。
中      華      民      國    九十      年      六      月      七      日
                              臺灣高雄地方法院刑事第一庭
                        法  官  曾  逸  誠
右正本證明與原本無異。
如不服本判決，應於判決送達後十日內，向本院提出上訴狀。
                                  書記官    許玉城
中    華    民    國      九十      年      六      月      七      日
刑法第二百六十六條：
在公共場所或公眾得出入之場所賭博財物者，處一千元以下罰金，但以供人暫時娛樂
之物為賭博者，不在此限。
當場賭博之器具與在賭檯或兌換籌碼處之財物，不問屬於犯人與否，沒收之。


司法院資訊處製作；財團法人民間司法改革基金會備份。
